臺灣桃園地方法院刑事判決　　　　　　　110年度訴字第575號
公　訴　人　臺灣桃園地方檢察署檢察官　　
被　　　告　陳信宇　



選任辯護人　蕭博仁律師
上列被告因違反毒品危害防制條例案件，經檢察官提起公訴（
109 年度偵字第33147 號），本院判決如下：
    主  文
甲○○販賣第三級毒品未遂，處有期徒刑壹年玖月。
扣案如附表編號1、2、3所示之物均沒收。
    事  實
甲○○明知4-甲基甲基卡西酮為毒品危害防制條例第2 條第2 項
第3 款管制之第三級毒品，不得持有純質淨重5 公克以上及販賣
，仍基於販賣第三級毒品以牟利之犯意，於民國109 年10月20日
下午2 時36分許，在微信通訊軟體上，以暱稱「肖川」之帳號，
在「北中南支援板」之群組內刊登「中營」之訊息，暗示其正在
販賣摻有4-甲基甲基卡西酮之毒品咖啡包。嗣警員發現上開訊息
後，即以微信軟體與甲○○聯繫，佯稱欲以新臺幣（下同）6,00
0 元購買毒品咖啡包10包，並相約桃園市○鎮區○○路00號前交
易。嗣甲○○於同日晚間10時14分許駕車抵達交易地點，將毒品
咖啡包交付警員、收取現金完成交易，警員旋表明身分，並扣得
如附表所示之物。
    理  由
一、本判決援引之供述及非供述證據，均係依法取得，並經本院
    於審理期日踐行合法之調查，檢察官、被告甲○○及辯護人
    迄本院言詞辯論終結前，均未爭執其證據能力，自得採為判
    決之基礎。
二、認定事實所憑證據及理由
    上開事實，業據被告於偵查及審理中均坦承不諱（見偵卷第
    119-121 頁、本院卷第48、83頁），核與職務報告、刑案照
    片、數位鑑識報告所載相符（見偵卷第47、59-68 、145-16
    1 頁），且扣案如附表編號1-2 所示之物，經鑑驗後確含4-
    甲基甲機卡西酮成分，有毒品證物鑑定分析報告可證（見偵
    卷頁165-167 頁），足認被告之任意性自白與事實相符，可
    以採信。又被告於審理時供承：我進貨10包是5,000 元，賣
    給警員10包是6,000 元等語（見本院卷第49頁），益徵被告
    主觀上確有藉販賣第三級毒品營利之犯意。從而，本案事證
    明確，被告犯行堪以認定，應依法論科。
三、論罪
  ㈠按4-甲基甲基卡西酮為毒品危害防制條例第2 條第2 項第3
    款附表三第25項所列第三級毒品。次按行為人原即有販賣毒
    品營利之犯意，因經警誘捕（俗稱釣魚），致實際上不能完
    成毒品交易，然其原具有販賣毒品之意思，客觀上又已著手
    於販賣行為，應論以販賣毒品未遂罪（最高法院102 年度台
    上字第3427號判決意旨參照）。
  ㈡核被告所為，係犯毒品危害防制條例第4條第6項、第3項之
    販賣第三級毒品未遂罪。又被告販賣第三級毒品未遂前持有
    4-甲基甲基卡西酮純質淨重5公克以上之低度行為，為販賣
    未遂之高度行為所吸收，不另論罪。
四、量刑
  ㈠刑之減輕事由：查被告於偵查及審理中均自白其販賣第三級
    毒品未遂罪之犯行，業如前述，自應依刑法第25條第2項及
    毒品危害防制條例第17條第2項規定減輕其刑，並依刑法第
    70條規定遞減其刑。
  ㈡被告無刑法第59條規定之適用：
    被告及辯護人均辯稱：被告家中有60歲外婆、配偶、4名未
    成年子女一起生活，且仰賴被告扶養，本案所涉毒品數量甚
    微、交易金額亦小，請考量被告已悔過，有正當工作，配偶
    之求情等情，依刑法第59條規定酌減其刑云云。惟刑法第59
    條規定之酌量減輕其刑，必須犯罪另有特殊之原因與環境，
    在客觀上足以引起一般同情，認為即使予以宣告法定最低度
    刑，猶嫌過重者，始有其適用。此所謂法定最低度刑，固包
    括法定最低本刑，但遇有其他法定減輕之事由者，則應係指
    適用其他法定減輕事由減輕其刑後之最低度刑而言。倘被告
    別有法定減輕事由者，應先適用法定減輕事由減輕其刑後，
    猶認其犯罪之情狀顯可憫恕，即使科以該減輕後之最低度刑
    仍嫌過重者，始得適用刑法第59條規定酌量減輕其刑（最高
    法院100 年度台上字第744 號刑事判決意旨參照）。查服食
    4-甲基甲基卡西酮，將造成身體呼吸、心臟血管、神經、肌
    肉骨骼系統及精神上受有各種不適及損害，而被告明知4-甲
    基甲基卡西酮危害國民健康，更為諸多犯罪之遠因，僅為牟
    取個人私利即販賣毒品，本已不該，況依毒品危害防制條例
    第17條第2 項及刑法第25條第2 項規定遞減後，被告刑期已
    大幅減低，本案難謂有經減輕後之法定最低度刑期猶嫌過重
    ，在客觀情狀顯可憫恕之情形，是應無刑法第59條規定適用
    ，被告及辯護人上開所辯，尚有誤會。
  ㈢刑度：審酌被告若將含有4-甲基甲基卡西酮之毒品咖啡包流
    入市面，將戕害國民健康，自應非難，次審酌被告犯後始終
    坦承犯行、販賣之毒品數量與大盤毒梟販賣行為造成之損害
    尚屬有別，兼衡被告行為時年齡、高職肄業、職業為工之智
    識程度、自陳勉持的經濟狀況及素行等一切情狀，量處如主
    文所示之刑，以資懲儆。
  ㈣不予緩刑：查被告前因傷害及剝奪他人行動自由，遭臺灣彰
    化地方法院109年度訴緝字第63號判決有期徒刑4月、4月，
    定應執行之刑為6 月，緩刑2 年，該判決並於109 年12月22
    日確定等情，有臺灣高等法院被告前案紀錄表可稽（見本院
    卷第29-31 頁），是被告於本案判決前，已遭宣告有期徒刑
    以上之刑，且緩刑尚未期滿，刑之宣告效力仍存，不符刑法
    第74條第1 項第1 款之「未曾因故意犯罪受有期徒刑以上刑
    之宣告者」之要件，本案自無從宣告緩刑，故被告及辯護人
    辯稱被告無前科，請求給予緩刑云云，容有誤會。
五、沒收
    查扣案如附表編號1-3所示之物，係被告用以販賣含第三級
    毒品成分之毒品咖啡包或販賣第三級毒品聯絡用手機，業據
    被告供承在卷（見本院卷第81-82頁），是應分別依附表「
    沒收依據」欄所示法條宣告沒收。另扣案如附表編號4-5所
    示之物，與被告販賣第三級毒品之犯行無關，自無庸宣告沒
    收，附此敘明。
六、依刑事訴訟法第299條第1項前段，判決如主文。
本案經檢察官曾柏涵提起公訴，檢察官林弘捷、林奕瑋到庭執行
職務。
中    華    民    國   110    年    11    月    26    日
                  刑事第八庭  審判長法  官  許雅婷
                                    法  官  郭書綺
                                    法  官  葉作航
以上正本證明與原本無異。
如不服本判決應於收受判決後20日內向本院提出上訴書狀，並應
敘述具體理由。其未敘述上訴理由者，應於上訴期間屆滿後20日
內向本院補提理由書(均須按他造當事人之人數附繕本)「切勿逕
送上級法院」。 
                                    書記官  蔡明燕
中    華    民    國   110    年    11    月    29    日
附表：
┌──┬─────┬──┬────────┬──────┬────┬────────┬─────────┐
│編號│物品名稱  │數量│物品訊息        │扣案地點    │所有人  │ 證據資料       │沒收依據          │
│    │          │    │                │            │        │                │                  │
├──┼─────┼──┼────────┼──────┼────┼────────┼─────────┤
│1   │毒品咖啡包│10  │含4-甲基甲基卡西│甲○○當場交│甲○○  │⑴扣押物品目錄表│刑法第38條第1 項  │
│    │          │    │酮（Mephdrone） │付警員      │        │  （偵卷第43頁）│                  │
│    │          │    │毛重：61.7公克  │            │        │⑵毒品證物鑑定分│                  │
│    │          │    │純質淨重：7.254 │            │        │  析報告（偵卷第│                  │
│    │          │    │公克            │            │        │  165頁）       │                  │
├──┼─────┼──┼────────┼──────┼────┼────────┼─────────┤
│2   │毒品咖啡包│5   │含4-甲基甲基卡西│8616-ZN號自 │甲○○  │⑴扣押物品目錄表│刑法第38條第1 項  │
│    │          │    │酮（Mephdrone） │小客車副駕駛│        │  （偵卷第43頁）│                  │
│    │          │    │毛重：33.8公克  │座置物箱    │        │⑵毒品證物鑑定分│                  │
│    │          │    │純質淨重：2.467 │            │        │  析報告（偵卷第│                  │
│    │          │    │公克            │            │        │  167頁）       │                  │
├──┼─────┼──┼────────┼──────┼────┼────────┼─────────┤
│3   │IPHONE（6 │1   │顏色：香檳色    │甲○○身上  │甲○○  │扣押物品目錄表  │毒品危害防制條例第│
│    │）plus手機│    │門號：0000000000│            │        │（偵卷第43頁）  │19條第1 項        │
│    │          │    │IMEI：0000000000│            │        │                │                  │
│    │          │    │      65201     │            │        │                │                  │
├──┼─────┼──┼────────┼──────┼────┼────────┼─────────┤
│4   │IPHONE（6S│1   │顏色：粉色      │甲○○身上  │甲○○  │扣押物品目錄表  │不予沒收          │
│    │）手機    │    │門號：0000000000│            │        │（偵卷第43頁）  │                  │
│    │          │    │IMEI：0000000000│            │        │                │                  │
│    │          │    │      15824     │            │        │                │                  │
├──┼─────┼──┼────────┼──────┼────┼────────┼─────────┤
│5   │IPHONE（S │1   │顏色：香檳色    │方麒玟身上  │方麒玟  │扣押物品目錄表  │不予沒收          │
│    │）手機    │    │門號：0000000000│            │        │（偵卷第43頁）  │                  │
│    │          │    │IMEI：0000000000│            │        │                │                  │
│    │          │    │      7416      │            │        │                │                  │
└──┴─────┴──┴────────┴──────┴────┴────────┴─────────┘
附錄本案論罪科刑法條全文：
毒品危害防制條例第4條
製造、運輸、販賣第一級毒品者，處死刑或無期徒刑；處無期徒
刑者，得併科新臺幣 3 千萬元以下罰金。
製造、運輸、販賣第二級毒品者，處無期徒刑或 10 年以上有期
徒刑，得併科新臺幣 1 千 5 百萬元以下罰金。
製造、運輸、販賣第三級毒品者，處 7 年以上有期徒刑，得併
科新臺幣 1 千萬元以下罰金。
製造、運輸、販賣第四級毒品者，處 5 年以上 12 年以下有期
徒刑，得併科新臺幣 5 百萬元以下罰金。
製造、運輸、販賣專供製造或施用毒品之器具者，處 1 年以上7
 年以下有期徒刑，得併科新臺幣 1 百 50 萬元以下罰金。
前五項之未遂犯罰之。